臺灣彰化地方法院員林簡易庭民事判決
111年度員簡字第43號
原      告  楊秀淑  
被      告  林宗平  

上列當事人間請求損害賠償事件，本院於民國111年3月18日言詞
辯論終結，判決如下：
     主      文
原告之訴駁回。
訴訟費用新臺幣壹仟肆佰肆拾元由原告負擔。
     事實及理由
一、原告主張：原告在其所有坐落彰化縣○○鄉○○村○○段000地號
    土地（下稱系爭土地）上種植木瓜及火龍果，被告為系爭土
    地相鄰之同段3之8地號土地所有人。被告於民國110年7月1
    日17時46分向系爭土地上原告上開所種之木瓜及火龍果噴灑
    除草劑，原告因此裝設監視器而花費新臺幣(下同)33,848元
    ，設置籬笆花費50,000元，而被告上開噴灑除草劑也造成原
    告種植在系爭土地上之1棵木瓜樹及3棵火龍果樹枯萎死亡，
    使原告就每棵木瓜樹受有5,000元損失及每棵火龍果樹受有3
    ,000元損失，且原告對於木瓜樹及火龍果樹所結果實均不敢
    食用，也受有精神損害40,000元，因此，依民法第184條、
    第195條第1項之規定提起本件訴訟，並聲明：被告應給付13
    7,848元及自起訴狀繕本送達翌日起至清償日止，按年息5%
    計算之利息。 
二、被告則以：伊是同段3之8地號土地所有人，同段3之8地號土
    地與系爭土地是隔壁，土地間是以圍牆相隔，伊在同段3之8
     地號土地圍牆旁防火巷噴灑除草劑，除同段3之8地號土地
    上的草，因為系爭土地上雜草越過圍牆到同段3之8地號土地
    ，伊有往上噴，且圍牆是水泥板，下方有破掉，爬蟲類有過
    來，伊也有往下噴，但是伊沒有噴系爭土地上原告上開所種
    之木瓜樹及火龍果樹等語，並聲明：如主文第1項所示。
三、本院之判斷：
  ㈠按因故意或過失，不法侵害他人之權利者，負損害賠償責任
    。故意以背於善良風俗之方法，加損害於他人者亦同。違反
    保護他人之法律，致生損害於他人者，負賠償責任。但能證
    明其行為無過失者，不在此限，民法第184條定有明文。次
    按當事人主張有利於己之事實者，就其事實有舉證之責任，
    民事訴訟法第277條前段亦有明定。民事訴訟如係由原告主
    張權利者，應先由原告負舉證之責，若原告先不能舉證，以
    證實自己主張之事實為真實，則被告就其抗辯事實即令不能
    舉證，或其所舉證據尚有疵累，亦應駁回原告之請求
    。本件原告主張系爭土地上原告上開所種之1棵木瓜樹及3棵
    火龍果樹，遭被告噴灑除草劑而枯萎死亡，受有上開損害等
    情，然為被告所否認，並以前詞置辯，依上開說明，自應由
    原告就該侵權行為發生事實，負舉證責任。
　㈡觀諸原告所提翻拍自監視器被告在同段3之8地號土地上噴灑
    除草劑之彩色照片，以及被告上開自承：伊在同段3之8地號
    土地圍牆旁防火巷噴灑除草劑，除同段3之8地號土地的草，
    因為系爭土地上雜草越過圍牆到同段3之8地號土地，伊有往
    上噴，且圍牆是水泥板，下方有破掉，爬蟲類有過來，伊也
    有往下噴等語，可見被告在同段3之8地號土地上噴灑除草劑
    時，應有將部分除草劑噴灑至系爭土地上，但無法遽以論斷
    被告有將除草劑噴灑至原告種植在系爭土地上之木瓜樹及火
    龍果樹。
  ㈢況原告又自陳：木瓜及火龍果是在被告110年7月1日噴灑除草
    劑後一個月自然枯萎死亡等語，是縱使被告有將除草劑噴灑
    至原告種植在系爭土地上之木瓜樹及火龍果樹上，但該木瓜
    樹及火龍果樹是在被告噴灑除草劑後一個月自然枯萎死亡，
    則該木瓜樹及火龍果樹枯萎死亡之情形，究為木瓜樹及火龍
    果樹本身之問題，或原告種植不當引起，亦或種植之水質、
    天候、病蟲害所致，均仍有探究之必要，惟原告迄今所為之
    舉證，尚不能證明該木瓜樹及火龍果樹於被告110年7月1日
    噴灑除草劑後一個月枯萎死亡是被告噴灑除草劑所致。
  ㈣綜上所述，原告既未舉證證明系爭土地上之之木瓜樹及火龍
    果樹，係遭被告噴灑除草劑而枯萎死亡，則原告依民法第18
    4條、第195條第1項之規定請求被告給付137,848元，即無理
    由，應予駁回。
四、本件事證已臻明確，原告雖有陳報監視器錄影光碟，然該錄
    影光碟內容並無影響本院上開判斷，故此部分並無調查之必
    要。兩造其餘之攻擊或防禦方法，及所援用之證據，經本院
    斟酌後，認為與判決基礎之事實並無影響，均不足以影響本
    裁判之結果，自無庸一一詳予論駁之必要，併此敘明。
五、訴訟費用負擔之依據：民事訴訟法第78條。
中　　華　　民　　國　　111 　年　　4 　　月　　8 　　日
    　　　　　　　臺灣彰化地方法院員林簡易庭
                      法　官　楊鑫忠　
以上正本係照原本作成。 
如不服本判決，應於送達後20日內，向本院提出上訴狀並表明上
訴理由，如於本判決宣示後送達前提起上訴者，應於判決送達後
20日內補提上訴理由書（須附繕本）。
中　　華　　民　　國　　111 　年　　4 　　月　　8 　　日
                      書記官　張清秀